【裁判字號】    98,交聲,329
【裁判日期】    981015
【裁判案由】    違反道路交通管理處罰條例聲明異議
【裁判全文】
臺灣花蓮地方法院交通事件裁定         98年度交聲字第329號
原處分機關  交通部公路總局臺北區監理所花蓮監理站
異  議  人
即受處分人  甲○○
上列異議人即受處分人因違反道路交通管理處罰條例案件，對於
交通部公路總局臺北區監理所花蓮監理站於民國98年8月28 日以
花監違字第裁44-P00000000號（原舉發通知單號碼：花蓮縣警察
局花警交字第P00000000 號）違反道路交通管理事件裁決書所為
之處分，聲明異議，本院裁定如下：
    主  文
異議駁回。
    理  由
一、原處分意旨略以：異議人即受處分人甲○○與陳太和於民國
    97年12月6日下午1時許，由陳太和駕駛異議人所有車牌號碼
    IW-2361號自用小貨車，行經臺九線264.8公里處，經警發現
    其自小貨車未懸掛後車牌，以異議人違反道路交通管理處罰
    條例第12條第1項第7款、第2項之規定，掣開花警交字第P00
    000000號違反道路交通管理事件通知單舉發，嗣原處分機關
    於98年8月28日依違反道路交通管理處罰條例第12條第1項第
    7 款、第2項之規定，裁處異議人罰鍰新臺幣（下同）5,400
    元、吊銷汽車牌照等語。
二、異議意旨略以：異議人於上開時間、地點駕駛上開自用小貨
    車，因疲勞而停車於路旁，員警舉發時，伊正在車內休息，
    並未行駛在公路上，伊已在路邊休息甚久，員警並未親見伊
    駕駛上開自用小貨車行駛於公路上，亦未被員警攔檢，況異
    議人因使用毀損之後車牌行駛於公路上，於97年11月25日，
    遭員警舉發在案，有違反道路交通管理事件通知單1 張在卷
    足憑，且舉發單位函覆之內容多與事實不符，為此具狀聲明
    異議云云。
三、按汽車已領有號牌而未懸掛或不依指定位置懸掛，處汽車所
    有人新臺幣3,600元以上10,800 元以下罰鍰，並禁止其行駛
    ；前項第7款之牌照吊銷之，道路交通管理處罰條例第12 條
    第1項第7款、第2項後段分別定有明文。
四、異議人固坦承於員警查獲前駕駛上開未懸掛車牌之自小貨車
    之事實，然辯稱：伊已停車路旁休息並非當場被攔檢查獲駕
    駛上開未懸掛車牌之自小貨車於公路上，警察不得開單云云
    。經查：伊當時執行交通稽查特別勤務，在臺九線要回瑞穗
    往南的方向，上開自用小貨車超越警車時，伊發現上開自用
    小貨車後未懸掛車牌，伊將上開自用小貨車攔下來，因駕駛
    人未帶證件，報其姓名為陳太和，伊遂予開單舉發等語，業
    據證人即花蓮縣警察局鳳林分局紅葉派出所員警田輝富於本
    院調查時證述屬實，此外並有花蓮縣警察局花蓮分局花警交
    字第P00000000號舉發違反道路交通管理事件通知單1份在卷
    可稽。是本件異議人確有汽車已領有號牌而未懸掛之行為，
    即與上開道路交通管理處罰條例第12條第1項第7款所規定之
    要件相符，不因員警盤查時，異議人是否行駛於公路上而有
    差別。又數行為違反同一或不同行政法上義務之規定者，分
    別處罰之，行政罰法第25條定有明文。異議人於97年11月25
    日使用毀損汽車牌照行駛於公路上之行為，雖另經員警開單
    告發，然與本件汽車已領有號牌而未懸掛之行為，時間、地
    點均有不同，顯係數行為，異議人執上開自用小貨車後車牌
    毀損行駛於公路上之行為前經員警舉發為由抗辯，亦不足採
    。
五、綜上所述，本件事證明確，異議人違規行為堪以認定，原處
    分機關依上開規定所為之處分，核無違誤，本件異議為無理
    由，應予駁回。
據上論斷，應依道路交通案件處理辦法第19條，裁定如主文。
中    華    民    國    98    年    10    月    15    日
                  交通法庭      法  官  湯國杰
上列正本證明與原本無異。
如對本裁定不服，應於送達後5 日內，向本院提出抗告狀（應抄
附繕本）。
中    華    民    國    98    年    10    月    16    日
                                書記官


司法院資訊處製作；財團法人民間司法改革基金會備份。
